【裁判字號】    98,上訴,848
【裁判日期】    980625
【裁判案由】    違反毒品危害防制條例
【裁判全文】
臺灣高等法院高雄分院刑事判決         98年度上訴字第848號
上  訴  人
即  被  告  甲○○
                    （現另案在臺灣高雄女子監獄執行中）
上列上訴人因違反毒品危害防制條例案件，不服臺灣高雄地方法
院98年度易緝字第13號中華民國98年4 月20日第一審判決（起訴
案號：臺灣高雄地方法院檢察署96年度毒偵字第4170號），提起
      上訴，本院判決如下：
     主  文
上訴駁回。
     理  由
一、按不服地方法院之第一審判決而上訴者，應向管轄第二審之
    高等法院為之。且上訴書狀應敘述具體理由，第二審法院認
    為上訴書狀未敘述理由或上訴有刑事訴訟法第362 條前段之
    情形者，應以判決駁回之，刑事訴訟法第361 條第1 項、第
    367 條前段定有明文。所謂不服第一審判決之具體理由，必
    係依卷內既有訴訟資料或提出新事證，指摘或表明第一審判
    決有何採證認事、用法或量刑等足以影響判決本旨之不當或
    違法，而構成應予撤銷之具體理由，始足當之；倘僅泛言原
    判決認定事實錯誤、違背法令、量刑失之過重或輕縱，而未
    指出具體事由，或形式上雖已指出具體事由，然該事由縱使
    屬實，亦不足以認為原判決有何不當或違法者，皆難謂係具
    體理由，俾與第二審上訴制度在請求第二審法院撤銷、變更
    第一審不當或違法之判決，以實現個案救濟及節制濫行上訴
    之立法目的相契合。是倘上訴人之上訴書狀雖述上訴理由
    ，惟並未具體述第一審判決有何不當或違法情形，即與未
    述具體理由無異，所為上訴，即非適法。
二、本件上訴人即被告甲○○因違反毒品危害防制條例案件，經
    原審法院以被告犯施用第二級毒品罪判處有期徒刑8 月；又
    犯持有第一級毒品罪，判處有期徒刑4 月，定應執行刑為有
    期徒刑10月。被告不服原判決，係以：(一)被告於96年1 月26
    日，係在需照顧5 個小孩及年邁母親，且工作不順之情況下
    ，因壓力過大，始再施用第二級毒品安非他命，藉以減輕壓
    力，然被告已真心悔過，絕無再犯之意；(二)被告懷疑乙○○
    係與員警串通，故意將第一級毒品海洛因丟給被告，讓警員
    立刻抓到被告，製造業績給被告；(三)被告與母親都是單親，
    且被告且被告患有憂鬱症及子宮頸癌，家中又有母親及小孩
    都需靠被告扶養，為此請求從輕量刑，給予自新機會云云，
    為其上訴理由，然查被告已坦承施用甲基安非他命之犯行，
    至其雖以乙○○將菸盒丟給伊，伊不知菸盒內有海洛因之情
    置辯，惟原審已傳喚證人乙○○及查獲本案之警員蘇文國詰
    問調查結果，認被告前開辯解，顯不足採，已於判決理由予
    以指駁。而被告所犯施用第二級毒品罪，其法定刑為3 年以
    下有期徒刑；持有第一級毒品罪之法定刑為3 年以下有期徒
    刑、拘役或新臺幣5 萬元以下罰金，被告係累犯，原審為如
    上之科刑，應屬適中，難認原判決有何違法適用法律及量定
    刑罰不當之處，被告上訴意旨所陳不能謂已有述具體理由
    ，其所為之上訴即非適法，爰予駁回，並不經言詞辯論為之
    。
三、據上論斷，應依刑事訴訟法第367 條前段、第372 條，判決
    如主文。
中    華    民    國    98    年    6     月    25    日
                  刑事第四庭    審判長法  官  蕭權閔
                                      法  官  吳進寶
                                      法  官  陳吉雄
以上正本證明與原本無異。
本件判決不得上訴。
中    華    民    國    98    年    6     月    26    日
                                      書記官  郭蘭蕙


司法院資訊處製作；財團法人民間司法改革基金會備份。
